# 《企业会计制度》与税法对于资产负债表及损益表之财税差异

提问人：samtpe 时间：2010-04-16 10:21:49
原则上在会计上采权责发生制，而税务上采现金基础制为主，排除对于费用有限额规定以外，目前各有哪些特例存在？（特别针对跨年度应计项目） 两者对于各项成本、费用及营业外收支，是否有列举比较方式可以很明确划分哪些项目可以税前扣除？那些项目又不可以？ 两者对对于「资产及负债」及「成本、费用及营业外收支」科目的认知范围及定义又有哪些差异存在？

回答人：chenyiwei
建议您搜索一下本版面和税务版面，记得以前在《企业会计制度》的年代有人做过讨论和汇总。

回答人：chenyiwei
回复 藤椅 samtpe 的帖子我看到的一个版本是 2002 年 12 月的（绍兴国税编）。但是新税法出台之后应该是没有人再将新税法与原制度比较过。所以当时的资料很可能已经没有意义。